臺灣高等法院臺南分院民事裁定　100年度重抗字第11號
抗　告　人　楊俊明
　　　　　　楊百祿
　　　　　　楊松山
　　　　　　楊丁料
　　　　　　楊壬貴
　　　　　　楊松森
　　　　　　楊登戊
　　　　　　楊登泉
　　　　　　楊受崇
　　　　　　楊文環
　　　　　　楊水順
上列抗告人因與相對人楊憲宗即內庄朝天宮主任委員等2人間確
認派下權不存在事件，對於中華民國100年1月27日臺灣臺南地方
法院裁定（98年度訴字第764號）提起抗告，本院裁定如下：
    主  文
原裁定關於訴訟標的價額部分廢棄。
抗告人就本件訴訟標的之價額各如附表所示。
    理  由
一、抗告意旨略以：本件僅抗告人具狀上訴，各抗告人之派下權
    占房份比例及應納之上訴裁判費各有不同，原裁定以全部訴
    訟標的價額核定上訴裁判費，顯有未當，原裁定應予廢棄等
    語。
二、按確認祭祀公業派下權存在與否事件，係因財產權而起訴，
    其訴訟標的價額之核定，應依祭祀公業之總財產價額中訟爭
    派下權所佔之比例，計算其價額，最高法院著有72年台抗字
    第371號判例可資參照。又訴訟標的之價額，由法院核定；
    確定訴訟標的之價額，以起訴時之交易價額為準，無交易價
    額者，以原告就訴訟標的所有之利益為準，民事訴訟法第77
    條之1條第1項、第2項規定甚明。
三、查相對人於原法院起訴請求：確認抗告人及其餘15名原審共
    同被告就祭祀公業楊敬慎及公業楊敬慎之派下權不存在，經
    原審為相對人勝訴之判決，抗告人上訴，並主張渠等為祭祀
    公業楊敬慎及公業楊敬慎之派下員，依上開說明，自應依該
    祭祀公業楊敬慎及公業楊敬慎之總財產價額中訟爭派下權所
    佔之比例，計算其價額。則依相對人於原審陳報之該公業名
    下土地，按公告現值乘以面積計算，得知該公業名下總財產
    價額為新台幣60,296,845元。再依抗告人主張就該公業之房
    份（詳如附表房份欄所示，元以下不計），據以計算抗告人
    上訴所得受之利益（訴訟標的價額）如附表所示。
四、綜上所述，抗告人上訴所得受之利益（訴訟標的價額）如附
    表所示。原裁定未依抗告人主張之房份分別核定，尚有未洽
    ，抗告意旨指摘原裁定此部分不當，為有理由，爰將原裁定
    核定訴訟標的價額部分廢棄主文所示。至於抗告人依該訴訟
    標的價額應繳納之第二審裁判費，應由原法院另行裁定，併
    此敘明。
五、據上論結，本件抗告有理由，依民事訴訟法第492條，裁定
    如主文。
中    華    民    國   100    年    6     月    30    日
                  民事第四庭    審判長法  官  吳上康
                                      法  官  王金龍
                                      法  官  陳珍如
上為正本係照原本作成。
本裁定除以適用法規顯有錯誤為理由外，不得再抗告。如提再抗
告，應於收受送達後十日內向本院提出再抗告狀（須附繕本），
並繳納再抗告費新台幣一千元。
提起再抗告應委任律師或具有律師資格之人之委任狀；委任有律
師資格者，另應附具律師資格證書及釋明委任人與受任人有民事
訴訟法第466條之1第1項但書或第2項所定關係之釋明文書影本。
中    華    民    國   100    年    7     月    4     日
                                      書記官  易慧玲
【附註】
民事訴訟法第495條之1第2項準用同法第466條之1第1、2項規定
：
(1)對於第二審判決上訴，上訴人應委任律師為訴訟代理人。但上
  訴人或其法定代理人具有律師資格者，不在此限。
(2)上訴人之配偶、三親等內之血親、二親等內之姻親，或上訴人
  為法人、中央或地方機關時，其所屬專任人員具有律師資格並
  經法院認為適當者，亦得為第三審訴訟代理人。
民事訴訟法第466條之2：
  上訴人無資力委任訴訟代理人者，得依訴訟救助之規定，聲請
  第三審法院為之選任律師為其訴訟代理人。
附表：
┌──┬────┬─────┬────────────┐
│編號│抗告人  │房  份    │  核定之訴訟標的價額    │
│    │        │          │  （新台幣）            │
├──┼────┼─────┼────────────┤
│一  │楊百祿  │16分之1   │3,768,552元             │
├──┼────┼─────┼────────────┤
│二  │楊松山  │36分之1   │1,674,912元             │
├──┼────┼─────┼────────────┤
│三  │楊丁科  │36分之1   │1,674,912元             │
├──┼────┼─────┼────────────┤
│四  │楊壬貴  │36分之1   │1,674,912元             │
├──┼────┼─────┼────────────┤
│五  │楊松森  │36分之1   │1,674,912元             │
├──┼────┼─────┼────────────┤
│六  │楊登戊  │36分之1   │1,674,912元             │
├──┼────┼─────┼────────────┤
│七  │楊登泉  │36分之1   │1,674,912元             │
├──┼────┼─────┼────────────┤
│八  │楊受崇  │16分之1   │3,768,552元             │
├──┼────┼─────┼────────────┤
│九  │楊文環  │16分之1   │3,768,552元             │
├──┼────┼─────┼────────────┤
│十  │楊俊明  │12分之1   │5,024,737元             │
├──┼────┼─────┼────────────┤
│十一  │楊水順  │32分之1   │1,884,276元             │
└──┴────┴─────┴────────────┘